Register of the Library of Social History Collection
Hoover Institution Archives
- Fourth International Series, 1894-1991 (Box 1-199)
  - El Salvador
    - Liga Obrera Revolucionaria
      - Poder obrero. N.n., (1978) (Box-folder 48: 6)
    - Organizació n Socialista Internacionalista
      - Socialista. No. 8, 18-20/21, no. 22, 24, 26-28, (1980) (1981) (Box-folder 48: 7)
      - Leaflet [with Partido Socialista de los Trabajadores], 1980 (Box-folder 48: 8)
    - Partido Comunista
      - Fundamentos y perspectivas. No. 5, (1983) (Box-folder 48: 9)
      - Pamphlet. Schafik Jorge Handal, Power, the Character and Path of the Revolution and the Unity of the Left, (1981) (Box-folder 48: 10)
      - Leaflet, 1985 (Box-folder 48: 11)
    - Partido Socialista de los Trabajadores. Avanzada socialista. No. 18, (1980) (Box-folder 48: 12)
    - Unidad Nacional de los Trabajadores Salvadoreños. Pamphlet. Con la organizació n, unidad y lucha, los trabajadores y el pueblo, avanzamos al triunfo, (1987) (Box-folder 48: 13)
    - Unclassified by organization
      - El Salvador proceso. No. 412, no. 413, 417-418, (1989) (1990) (Box-folder 48: 14)
      - Internal typescript memorandum, 1980 (Box-folder 48: 15)
      - Pamphlets. U.S. Military Involvement in El Salvador, 1947-1980; El Salvador: Labor, Terror, and Peace; Martin Diskin, Agrarian Reform in El Salvador; Balance de la U.N.T.S. sobre los dos años de gestion del gobierno Democrata cristiano, (1980) (1983) (1985) (1986) (Box-folder 48: 16)
  - Finland
    - Sosialidemokraattisen Nuorison Keskusliitto / Sos dem Opiskelijanuorison Keskusliitto. Lippu. No. 3-4, 7, (1978) (Box-folder 48: 17)
    - Vallankumoukselliset Kommunistit / Revolutionära Kommunister
      - Neuvostovalta sovjetmakt. No. 1-4, no. 1-2, no. 1, (1975) (1976) (1977) (Box-folder 48: 18)
      - Työväenvalta. No. 2, no. 1-2, no. 1, (1977) (1978) (1979) (Box-folder 48: 19)
    - World Peace Council
      - Peace Courier. No. 4, (1987) (Box-folder 48: 20)
      - Pamphlets. Against Racialism and Racial Discrimination; Neo-Colonialism and Development in Africa, (1972) (1975) (Box-folder 48: 21)
    - Unclassified by organization. Luokkataistelu. No. 1 / 2, no. 1-3, no. 1-2, no. 1-4, no. 1-2, no. 1-3, no. 1, (1963) (1964) (1966) (1967) (1969) (1970) (1971) (Box-folder 48: 22)
  - France
    - Alliance des Etudiants Révolutionnaires. Les nouvelles études marxistes. No. 1-2, (1970) (Box-folder 48: 23)
    - Alliance des Jeunes pour le Socialisme
      - Informations ouvrières jeunes. N.n., (n.d.) (Box-folder 48: 24)
      - Jeune révolutionnaire. No. 57, (1978) (Box-folder 48: 25)
      - Leaflets, 1970 (Box-folder 48: 26)
    - Alliance Marxiste Révolutionnaire. Pamphlet. Alliance marxiste révolutionnaire, (n.d.) (Box-folder 48: 27)
    - Centre d'Etudes et de Recherches sur les Mouvements Trotskyste et Révolutionnaires Internationaux. Cahiers. No. 3-8, (n.d.) (Box-folder 49: 1)
    - Centre d'Etudes Socialistes. Cahiers. No. 70/71, (1967) (Box-folder 49: 2)
    - Comité de Défense des Prisonniers Politiques Argentins. Leaflet, 1972 (Box-folder 49: 3)
    - Comité de Liaison et d'Action pour la Démocratie Ouvrière. La commune. No. 1-3, (1957) (Box-folder 49: 4)
    - Comité d'Organisation pour la Reconstruction de la IV e Internationale
      - Boletim interno de informaçao internacional. N.n., (1981) (Box-folder 49: 5)
      - Boletín interno. No. 3, (1977) (Box-folder 49: 6)
      - Bulletin intérieur. No. 1-2, (1977) (Box-folder 49: 7)
      - Correo internacional. No. 1-3/4, no. 7-9, (1975) (1976) (Box-folder 49: 8)
      - La correspondance internationale. No. 1, no. 4/5-6, no. 7, (1971) (1972) (1973) (Box-folder 49: 9)
      - Informations internationales. No. 3, 7, (1979) (Box-folder 49: 10)
      - Internal circulated document, 1978 (Box-folder 49: 11)
    - Comité Français de Solidarité avec les Victimes de la Répression au Pérou
      - Solidarité Pérou. N.n., no. 12, (1967) (Box-folder 49: 12)
      - Leaflets, 1967 (Box-folder 49: 13)
    - Comité pour la Libération des Soldats Emprisonnés. Leaflets, 1970 (Box-folder 49: 14)
    - Comité pour la Libération Immédiate des Emprisonnés Politiques dans les Pays d'Europe de l'Est. Bulletin. No. 7-8, (1973) (Box-folder 49: 15)
    - Comité pour la IV e Internationale (Bolchevik-Léniniste). Pamphlet. La crise de la section française de la Ligue communiste internationaliste, (1936) (Box-folder 49: 16)
    - Comités Communistes pour l'Autogestion
      - Commune. No. 9-11, 15-20, 23-25, (1978) (Box-folder 49: 17)
      - Faire. No. 27-28, (1978) (Box-folder 50: 1)
      - Mise à jour. No. 1-2, (1977) (Box-folder 50: 2)
      - Pamphlet. Congrès constitutif des Comités communistes pour l'autogestion, (1978) (Box-folder 50: 3)
    - Confédération Française Démocratique du Travail. Pamphlet. Trotskysme et syndicats (Box-folder 50: 4)
    - Escuela de Formació n. Boletín. No. 1 bis, (n.d.) (Box-folder 50: 5)
    - European Labor Committees. Nouvelle solidarité. No. 3, (1974) (Box-folder 50: 6)
    - Fédération des Jeunesses Socialistes Révolutionnaires. Révolution. No. 38, (1937) (Box-folder 50: 7)
    - Fomento Obrero Revolucionario. Pamphlet. Pour un second manifeste communiste / Pro segundo manifiesto comunista, (1965) (Box-folder 50: 8)
    - Front Communiste Révolutionnaire
      - Discussions et débats. No. 1, (1973) (Box-folder 50: 9)
      - Informaciones documentos Cuarta internacional. No. 39-40, (1974) (Box-folder 50: 10)
      - Le militant. No. 11/12, (1973) (Box-folder 50: 11)
      - Congress (1st: )., 1973 (Box-folder 50: 12)
        Preparatory bulletins
      - Conference., (1974) (Box-folder 50: 13)
        Report
      - Internal circulated documents, 1973-1974 (Box-folder 50: 14)
      - Pamphlets. Chili; Face à la crise, quelle riposte?; Le problème de l'emploi; Jacques Valier, La solution du P.C.F. à la crise du capitalisme, (1973) (1974) (1974) (1974) (Box-folder 50: 15)
    - Front des Cercles Rouge Lycéens. Lycée rouge. No. 1-2, (1974) (Box-folder 50: 16)
    - Front Ouvrier
      - Front ouvrier. No. 2, (1946) (Box-folder 50: 17)
      - Leaflets, 1947 (Box-folder 50: 18)
    - Front Ouvrier International contre la Guerre / International Workers' Front against War. Pamphlet. Par-dessus les frontières des mains se tendent / Workers' Hands across the Frontiers, (1938) (Box-folder 50: 19)
    - Front Solidarité Indochine. Pamphlet. Autour du voyage à Pékin, (1972) (Box-folder 50: 20)
    - Gauche Communiste de France
      - Bulletin extérieur. No. 1-2, n.n., (1945) (Box-folder 50: 21)
      - L'étincelle. No. 5, no. 10-12, (1945) (1946) (Box-folder 50: 22)
      - Internationalisme
        - No. 6, no. 7-9, no. 19, (1945) (1946) (1947) (Box-folder 50: 23)
        - No. 33-35, 38-40, (1948) (Box-folder 50: 24)
        - No. 41-43, n.n., (1949) (1950) (Box-folder 51: 1)
      - Internal circulated document, 1945 (Box-folder 51: 2)
      - Leaflet, 1945 (Box-folder 51: 3)
    - Groupe Bolchévik-Léniniste [first]
      - Bulletin d'informations des communistes internationalistes. No. 2, (1934) (Box-folder 51: 4)
      - Bulletin intérieur
        - No. 2, (1934) (Box-folder 51: 5)
        - No. 4-10., (1935) (Box-folder 51: 6)
          Includes English translations of excerpts
        - No. 11-15, (1936) (Box-folder 51: 7)
      - Conference., (1935) (Box-folder 51: 8)
      - Leaflets, 1935 (Box-folder 51: 9)
    - Groupe Bolchévik-Léniniste [second]. Trotskisme. No. 1-2, no. 5/6, (1955) (1956) (Box-folder 51: 10)
    - Groupe Révolutionnaire Trotskyste. Bulletin d'information et d'éducation. No. 1-2, (1950) (Box-folder 51: 11)
    - International Center for Reconstruction [Fourth International]. International Tribune. No. 64, (1991) (Box-folder 51: 12)
    - International Committee [Fourth International]. Informations internationales (; not individually dated), 1961-1962
      - No. 2-7 (Box-folder 51: 13)
      - New series, no. 1-2, 2 bis (Box-folder 51: 14)
    - International Communist Party. Communist Program. No. 1, no. 2, no. 3, (1975) (1976) (1977) (Box-folder 51: 15)
    - International Secretariat [Fourth International]
      - Bulletin d'information sur la Chine. No. 1, (1951) (Box-folder 51: 16)
      - Pamphlets. Ernest Mandel, Problèmes économiques de l'U.R.S.S.; Pour un véritable "retour à Lénine"; Toward the World October; Michel Pablo, Dictature du prolétariat, démocratie, socialisme, (1953) (1956) (1957) (1958) (Box-folder 51: 17)
    - International Secretariat [International Communist League] (Box 52)
      - Internal circulated document, 1935 (Box-folder 52: 1)
      - Pamphlet. Nicolle Braun, L'organe de masse, (1936) (Box-folder 52: 2)
    - International Secretariat [Posadist]. Pamphlet. J. Posadas, La régénérescence partielle, la rencontre historique, le développement de la IV e Internationale et le processus de la révolution permanente à cette étape, (1971) (Box-folder 52: 3)
    - Internationale Militante Socialiste. Pamphlets. F. Girard, Un programme de mesures immédiates contre la crise; F. Girard, La république socialiste; Les ouvriers devant la guerre, (1935) (1935) (1936) (Box-folder 52: 4)
    - Jeunes Socialistes Ouvriers et Paysans. Internal circulated document, n.d. (Box-folder 52: 5)
    - Jeunesse Communiste Internationaliste. La jeune garde. N.n., (1947) (Box-folder 52: 6)
    - Jeunesse Communiste Révolutionnaire
      - Avant-garde jeunesse. No. 14, (1968) (Box-folder 52: 7)
      - Barricades. No. 26, (1982) (Box-folder 52: 8)
      - Bulletin de discussion. N.n., (1982) (Box-folder 52: 9)
      - Bulletin intérieur. No. 3, (1967) (Box-folder 52: 10)
      - L'étincelle. Regional issues, 1966-1971 (Box-folder 52: 11)
      - Octobre. No. 1-2, (1967) (Box-folder 52: 12)
      - Pamphlets. La conférence constitutive de la J.C.R.; Ernest Mandel, Une stratégie socialiste pour l'Europe occidentale; Henri Weber, Le mouvement ouvrier et la bureaucratie stalinienne; 1er congrès national; Texte de référence politique; Organiser le combat de la jeunesse contre Giscard!, (1966) (1966) (1966) (1967) (1967) (1980) (Box-folder 52: 13)
      - Leaflets, 1968-1981 (Box-folder 52: 14)
    - Jeunesse d'Avant-Garde. Jeunesse d'avant-garde. No. 5-6, 10, (1974) (Box-folder 52: 15)
    - Jeunesses Socialistes Révolutionnaires. Leaflets, n.d. (Box-folder 52: 16)
    - Ligue Communiste [first]
      - Bulletin intérieur. N.n., no. 2-6, (1931) (1934) (Box-folder 52: 17)
      - La lutte de classes
        - No. 23-25/26, (1930) (Box-folder 52: 18)
        - No. 32/33-34/35, no. 36, 36 supp., 43, (1931) (1932) (Box-folder 52: 19)
      - Pamphlets. Pierre Frank, La semaine du 6 au 12 février; Programme d'action, (1934) (1934) (Box-folder 52: 20)
    - Ligue Communiste [second] (Box 53)
      - Afrique en lutte. No. 2, (1973) (Box-folder 53: 1)
      - Bilan. No. 1, (1971) (Box-folder 53: 2)
      - Bilan et perspectives. No. 1, no. 3, 5, (1971) (1972) (Box-folder 53: 3)
      - Boletín de sociología internacional. No. 1 (Box-folder 53: 4)
      - Bulletin d'histoire et de sociologie du XX e siècle
        - No. 21-24, (1971) (Box-folder 53: 5)
        - No. 26-37, (1972) (Box-folder 53: 6)
        - No. 38-46/47, (1972) (Box-folder 53: 7)
        - No. 49-50, (1973) (Box-folder 53: 8)
      - Bulletin de sociologie internationale. No. 1-3, (1973) (Box-folder 53: 9)
      - Bulletin de sociologie ouvrière. No. 2, no. 4-5, no. 6, (1971) (1972) (1973) (Box-folder 53: 10)
      - Bulletin des diffuseurs de Rouge. No. 3, 6-10, 12-29, (1969) (Box-folder 53: 11)
      - Bulletin intérieur
        - No. 3, 5-6, n.n., (1969) (Box-folder 53: 12)
        - No. 1-7, (1970) (Box-folder 53: 13)
        - No. 9-10, n.n., 11-20, (1971) (Box-folder 53: 14)
      - Bulletin Rouge de discussion. No. 1, (1969) (Box-folder 53: 15)
      - Cahiers de la Quatrième internationale. No. 1-2, (1971) (Box-folder 54: 1)
      - Combate operário. No. 1, (1973) (Box-folder 54: 2)
      - Commission arabe bulletin intérieur. N.n., (1970) (Box-folder 54: 3)
      - Documentation internationale. No. 1, no. 2, no. 4/5-12, 16, (1971) (1972) (1973) (Box-folder 54: 4)
      - Informaciones documentos Cuarta internacional. No. 37, (1973) (Box-folder 54: 5)
      - Jeunesse rebelle. No. 1-3, (1971) (Box-folder 54: 6)
      - Le militant. N.n., (1972) (Box-folder 54: 7)
      - Technique rouge. No. 3, n.n., (1973) (Box-folder 54: 8)
      - Pamphlets
        - . Théorie et système d'organisation, 1969 (Box-folder 54: 9)
        - . L'armée; Le contingent et la guerre civile; Grands magasins; Les marxistes révolutionnaires dans l'enseignment, 1970 (Box-folder 54: 10)
        - Où va le P.C.F.?; Pour lire La révolte mer noire; Pour une CFDT de "lutte de classe"; Préparation des congrès parisiens; Proche-Orient; Le syndicat est l'armée de tous les travailleurs, 1970 (Box-folder 54: 11)
        - . Augmentations égales pour tous [with Lutte Ouvrière]; Bolivie; La crise du dollar; 10 documents sur la guerre civile au Pakistan; Espagne; La grève du métro; Healy, Lambert reconstruisent la Quatrième internationale; Licenciements; Une nouvelle stratégie économique du grand capital après de Gaulle, 1971 (Box-folder 54: 12)
        - Pologne; Projet de programme pour le 2e congrès; Qu'est ce que l'anarchie capitaliste?; Quinze ans de guerre révolutionnaire; Renault, 1971 (Box-folder 54: 13)
        - Afrique noire; Paul Alliès, L'Occitanie et la lutte de classes; Auto-défense ouvrière; Chili; Controle policier et immigration; De la colère à la victoire; Les foyers de jeunes travailleurs en lutte, 1972 (Box-folder 54: 14)
        - Halte aux licenciements; Indochine; La Ligue communiste répond à la CFDT; Les lycéens et la grève du Joint, 1972 (Box-folder 54: 15)
        - Les bandes armées du pouvoir; Comité de soutien, 1973 (Box-folder 55: 1)
        - Autogestion et dictature du prolétariat; Avortement et contraception libres et gratuits; La CGT, le PCF et les révolutionnaires; Le capitalisme français maillon le plus faible de la chaine impérialiste; Chansons de lutte; Les chants de la Commune; La conception policière de l'histoire et ses dangers; Les contradictions du capitalisme français et leurs solutions bourgeoises; Elèves infirmières; La guerre du lait, Undated (Box-folder 55: 2)
        - Hï¿½pital en grève = soins gratuits; D. Hué et al., Un bilan du P.S.U.; La justice! Quelle justice?; Lutte armée et lutte de classe en Amérique latine; La lutte des cheminots contre la rentabilisation; Le mouvement des lycéens; Nationalisations ou expropriations?, Undated (Box-folder 55: 3)
        - Pour une CFDT de lutte de classe; Pourquoi des comités de grève?; Qu'est ce que la lutte de classes?; Qu'est ce que la révolution russe?; Qu'est ce que le chï¿½mage?; Qu'est ce que le front populaire?; La santé, malade du capital; La seringue entre les dents, Undated (Box-folder 55: 4)
      - Leaflets.
        Includes branch and factory fraction issuances
        - 1969 (Box-folder 55: 5)
        - 1970 (Box-folder 55: 6)
        - 1971 (Box-folder 55: 7)
        - 1972 (Box-folder 55: 8)
        - 1973 (Box-folder 55: 9)
        - Undated (Box-folder 55: 10)
    - Ligue Communiste Internationaliste. Tribune ouvrière. No. 1, (1979) (Box-folder 55: 11)
    - Ligue Communiste Révolutionnaire
      - Bulletin de la Commission organisation. No. 2, (1977) (Box-folder 55: 12)
      - Bulletin intérieur (; not individually dated) [Title varies. Variant titles include CRS; Centre de recherches socialistes; Cahiers d'étude et de recherche socialistes; Cahiers de recherche socialiste], 1974-1981
        - No. 2-10 (Box-folder 55: 13)
        - No. 11-20 (Box-folder 55: 14)
        - No. 21-30 (Box-folder 56: 1)
        - No. 31-39, 39 bis, 40 (Box-folder 56: 2)
        - No. 41-50 (Box-folder 56: 3)
        - No. 51-58, 60 (Box-folder 56: 4)
        - No. 61-63, 65-67, 69-70 (Box-folder 56: 5)
        - No. 71-73, 75, 79-80 (Box-folder 56: 6)
        - No. 82, 85, 89, 92, 104-106, 116 (Box-folder 56: 7)
      - Bulletin intérieur CGT. N.n., (1977-1978) (Box-folder 56: 8)
      - Bulletin intérieur femmes. No. 1, 2 supp., 3-5, (1977) (Box-folder 57: 1)
      - Bulletin intérieur international de discussion [ Inprecor / Intercontinental Press]
        - No. 1-4, (1982) (Box-folder 57: 2)
        - No. 5/6-12, (1983) (Box-folder 57: 3)
        - No. 13-21, (1984) (Box-folder 57: 4)
      - Bulletin intérieur international d'information [ Inprecor / Intercontinental Press]. N.n., (1984) (Box-folder 57: 5)
      - Bulletin spécial. No. 1, no. 2, (1975) (1976) (Box-folder 57: 6)
      - Cahiers de l'Alsace rouge. No. 2-3, n.n., no. 5, no. 9 supp., (1977) (1978) (n.d.) (Box-folder 57: 7)
      - Cahiers du féminisme. No. 1, no. 3-5, no. 7, no. 10, (1977) (1978) (1978/1979) (1979) (Box-folder 57: 8)
      - Cahiers Occitanie rouge. No. 2, no. 3, 6, (1975) (1976) (Box-folder 57: 9)
      - Courrier du Comité central
        - No. 100, 108-109, 111-116, (1982) (Box-folder 57: 10)
        - No. 117-122, 124-125, 150-151, (1982) (Box-folder 58: 1)
        - No. 158, 161-162, no. 56, n.n., (1983) (1985) (n.d.) (Box-folder 58: 2)
      - Critique communiste
        - No. 1-8, (1982) (Box-folder 58: 3)
        - No. 9-15, no. 16, (1983) (1984) (Box-folder 58: 4)
      - Cuadernos de discusió n. N.n., (1978) (Box-folder 58: 5)
      - Documentation internationale
        - No. 1-2, no. 1-7, (1975) (1976) (Box-folder 58: 6)
        - No. 8-11, (1977) (Box-folder 58: 7)
        - No. 12-18, (1978) (Box-folder 58: 8)
        - No. 21-26, (1979) (Box-folder 58: 9)
        - No. 27-29, 31-34, (1979) (Box-folder 58: 10)
      - Informations mondiales. No. 1, (1977) (Box-folder 59: 1)
      - Marx ou crève. No. 1-2, (1975) (Box-folder 59: 2)
      - Paris rouge. No. 1-2, (n.d.) (Box-folder 59: 3)
      - Révolution socialiste arabe. No. 1, no. 2-5, n.n., n.n., (1975) (1976) (1977) (1978) (Box-folder 59: 4)
      - Rouge. No. 0, n.n., (1975) (n.d.) (Box-folder 59: 5)
      - Soldat-travailleur. No. 1-2, no. 3, (1976) (1977) (Box-folder 59: 6)
      - Technique rouge. No. 2, (1975) (Box-folder 59: 7)
      - Congress (1st: ), 1974
        - Preparatory bulletins. No. 1-4 (Box-folder 59: 8)
        - Founding resolution (English translation) (Box-folder 59: 9)
      - Congress (2nd :), 1977
        - Preparatory bulletins
          - No. 1-6 (Box-folder 59: 10)
          - No. 7-12, 14 (Box-folder 59: 11)
        - Theses adopted (Box-folder 59: 12)
        - Internal circulated documents (Box-folder 59: 13)
        - Internal circulated documents (Box-folder 60: 1-2)
        - English translations from bulletins, theses and internal documents (Box-folder 60: 3)
      - Congress (3rd: ), 1979
        - Preparatory bulletins
          - No. E-H, n.n. (Box-folder 60: 4)
          - No. I-K (Box-folder 60: 5)
        - Theses (Box-folder 60: 6)
      - Congress (4th :), 1980
        - Preparatory bulletins
          - No. 1-4 (Box-folder 60: 7)
          - No. 5-7, n.n. (Box-folder 60: 8)
        - Theses and resolutions (Box-folder 61: 1)
        - Internal circulated documents (Box-folder 61: 2)
      - Congress (5th: ), 1981
        - Preparatory bulletins. No. 1-6, 6 bis (Box-folder 61: 3)
        - Theses. (Box-folder 61: 4)
          Includes English translations
      - Congress (6th:., 1984) (Box-folder 61: 5)
        Preparatory bulletins. No. 1-6, 6 bis
      - Fourth International World Congress (11th :), 1979
        - Preparatory bulletins. No. 1-3 (Box-folder 61: 6)
        - Minutes (Box-folder 61: 7)
      - Internal circulated documents
        - 1974 (Box-folder 61: 8)
        - 1976 (Box-folder 61: 9)
        - 1977 (Box-folder 61: 10)
        - 1978 (Box-folder 61: 11)
        - Undated (Box-folder 61: 12)
      - Pamphlets
        - Ernest Mandel, La récession généralisée; Où va la CFDT?; Portugal; Problèmes du mouvement étudiant, 1975 (Box-folder 61: 13)
        - Jean Marie Freyssat et al., Ce qu'est l'O.C.I.; Manifeste parisien [with Lutte Ouvrière and Organisation Communiste des Travailleurs]; Municipales 77; Pour en finir!; 78: Le débat dans l'extrï¿½me gauche, 1977 (Box-folder 62: 1)
        - Algériennes en lutte; Antoine Artous and Michel Dupré, Pour débattre avec l'OCT; Marianne Schaub et al., La Corée du sud; Unité des travailleurs; Vivre et décider au pays, 1978 (Box-folder 62: 2)
        - Daniel Bensaid and François Ollivier, Révolution au Nicaragua!; Luttes antinucléaires partout comme à Plogoff; L'OCI au 14 e congrès de FO; L'OCI contre l'école émancipée, 1980 (Box-folder 62: 3)
        - Comment en finir avec le chï¿½mage et la vie chère?; Alain Krivine, Battre la division pour battre Giscard; La loi des 35 h; Qu'est-ce que la révolution russe?; Qu'est-ce que l'antimilitarisme révolutionnaire?; Solidarité avec Solidarnosc, 1981 (Box-folder 62: 4)
        - Qu'est-ce que la révolution permanente?, 1982 (Box-folder 62: 5)
        - Répression des femmes en Afrique; Vivre et de travailler, contrï¿½ler et décider au pays, Undated (Box-folder 62: 6)
      - Leaflets, 1975-1978 (Box-folder 62: 7)
    - Ligue Internationale de Reconstruction de la IV ème Internationale
      - La vérité des révolutionnaires. No. 11-14, 17/18, no. 19, (1975) (1976) (Box-folder 62: 8)
      - Pamphlet. Plateforme de combat, (1975) (Box-folder 62: 9)
      - Leaflets, 1975-1976 (Box-folder 62: 10)
    - Ligue Ouvrière Révolutionnaire
      - La vérité des révolutionnaires. No. 21-27, 31/32-35, (1976) (Box-folder 62: 11)
      - Pamphlet. Demande de la Ligue ouvrière (avant-garde) de reintégration au Comité d'organisation pour la reconstruction de la IV ème internationale, (1976) (Box-folder 62: 12)
    - Ligue Socialiste des Travailleurs. Tribune ouvrière. No. 4, (1982) (Box-folder 62: 13)
    - Ligue Syndicaliste. La révolution prolétarienne
      - No. 114-115, no. 200, 209, 212, (1931) (1935) (Box-folder 62: 14)
      - No. 243-247, 252-254, no. 263, 274, 277-278, (1937) (1938) (Box-folder 62: 15)
    - Lutte Ouvrière (Box 63)
      - Lutte ouvrière. No. 9, 16, no. 54-55, (1968) (1969) (Box-folder 63: 1)
      - Pamphlets. Chili; Augmentations des salaires égales pour tous [with Ligue Communiste], (1973) (n.d.) (Box-folder 63: 2)
      - Leaflets, 1975-1976 (Box-folder 63: 3)
    - Mouvement Révolutionnaire de la Jeunesse. Jeune révolution. N.n., (1953) (Box-folder 63: 4)
    - Organisation Communiste Internationaliste
      - Boletín interior de informació n internacional. N.n., (1981) (Box-folder 63: 5)
      - Bulletin d'information / Boletim de informaçoes. No. 2, (1975) (Box-folder 63: 6)
      - Bulletin intérieur. N.n., no. 2-4, no. 5-6, n.n., (1976) (1977) (1978) (Box-folder 63: 7)
      - La correspondance internationale. No. 1-2, n.n., (1976) (Box-folder 63: 8)
      - Informations ouvrières spécial. No. 1-13, 17, 19, (1978) (Box-folder 63: 9)
      - La lettre d'informations ouvrières. No. 58/59, no. 101-103, 131/133, no. 13, (1978) (1979) (1981) (Box-folder 63: 10)
      - Révoltes. No. 4-8, 11/12-14, no. 15-17, (1967) (1968) (Box-folder 63: 11)
      - Internal circulated documents, ca. 1974-1975 (Box-folder 63: 12)
      - Press communiqués re arrest of Philippe Ries in Poland, 1978 (Box-folder 63: 13)
      - Pamphlets
        - Pierre Broué, Le printemps des peuples commence à Prague; Quelques enseignements de notre histoire, (1969) (1970) (Box-folder 63: 14)
        - Rapport; The Tasks of Rebuilding the Fourth International; La Ligue communists dans le camp du nouveau front populaire; Programme d'action de la classe ouvrière; Provocation dans la IV e internationale; De la crise politique de la bourgeoisie à la crise révolutionnaire; Pour les états-unis socialistes d'Europe; Pourquoi l'OCI appelle à voter Mitterrand, (1972) (1972) (1973) (1973) (1973) (1974) (1974) (1974) (Box-folder 63: 15)